【裁判字號】    88,易,1161
【裁判日期】    891221
【裁判案由】    竊盜
【裁判全文】
臺灣屏東地方法院刑事判決                八十八年度易字第一一六一號
    公  訴  人  臺灣屏東地方法院檢察署檢察官
    被      告  丁○○
右列被告因竊盜案件，經檢察官提起公訴 (八十八年度偵字第四九四０號) ，本院判
決如左：
    主  文
丁○○竊盜，累犯，處有期徒刑壹年貳月。
    事  實
一、丁○○曾因違反懲治盜匪條例等案件，經臺灣高等法院高雄分院減刑為有期徒刑
    十一年六月確定，於民國八十四年四月二十一日縮短刑期假釋出監，迨至八十七
    年九月十七日縮刑假釋期滿，未經撤銷假釋，詎其仍不知悛悔，於八十八年七月
    三日下午一時許，在屏東縣新園鄉○○路菜市場旁，見乙○○所有之車號ＷＬＬ
    －０九一號輕型機車鑰匙未取下，竟意圖為自己不法之所有，加以發動而竊取之
    ，得手後將車牌卸下留供己用。嗣於同年七月十一日下午二時五十分許，丁○○
    騎駛該機車至萬丹鄉○○路三五四號萬丹國小活動中心旁時，適為埋伏查緝其施
    用毒品案件之員警當場查獲。
二、案經高雄市政府警察局三民第一分局報請臺灣屏東地方法院檢察署檢察官偵查起
    訴。
    理  由
一、訊據被告丁○○矢口否認犯行，辯稱：伊於八十八年六月二十八日起至同年七月
    五日止之期間內，因重感冒住進東港「李澤醫院」接受診治，伊不可能去偷機車
    ，該部機車與伊無關，伊係先由朋友「曼江春」（按為「丙○○」之誤）騎機車
    載至萬丹井仔頭「一郎」家附近，伊再自行去找「一郎」，後由「一郎」騎另輛
    機車載至現場，隨後「一郎」離開去買針筒云云。
二、經查：
  (一)被告乃獨自一人騎駛車號ＷＬＬ－０九一號機車前至萬丹國小活動中心旁之事實
    ，業據證人即埋伏查緝之員警李文裕證述明確，雖被告初於警訊及本院審理時，
    俱以前揭情詞置辯，然被告於解送檢察官訊問時，曾供稱：「（是否知該車來源
    ﹖）是『一郎』的。」「（為何他離開時，沒有將該車騎走﹖）他騎另一部離開
    。」云云（見偵卷第三頁背面），被告就本件贓車之供述，一以與其和「一郎」
    無關，一以係「一郎」所有，兩相齟齬，所辯已非無疑。況且，本院於徵得被告
    同意後，囑請法務部調查局之專業測謊鑑定人，對被告施以控制問題法及混合問
    題法之鑑測結果認：被告稱「（一）其係由一郎載去的；（二）扣案機車非其騎
    去。」經測試呈情緒波動之反應，研判有說謊一節，有該局八十九年十一月十八
    日（八九）陸（三）字第八九一七三二三九號鑑定通知書一紙可稽，益徵被告供
    述之不實。
  (二)次查，被告固確曾於八十八年六月二十八日至同年七月五日因病住進東港「李澤
    醫院」，且無請假外出紀錄，惟其可以行動，至是否有私自外出，則無法確知等
    情，均經該院函覆綦詳，參以被告自陳其病因為重感冒，衡諸被告時值青壯，且
    本件案發時間，距被告出院僅約二日，其時被告病況諒近痊癒，且順手扭轉未取
    下之鑰匙發動機車而竊取之，乃輕而易舉之行為，無需耗費高度體力，以被告其
    時之體能狀況，顯非不能負荷，所辯難信屬實。再者，證人丙○○雖證述：八十
    八年七月中旬左右，伊曾載被告去「一郎」家附近，然後伊就離開云云，然證人
    丙○○未親身見聞其離去後之被告之行止，其上開證言，無足佐證被告辯詞。又
    被告所稱之「一郎」，查其真實姓名為「甲○○」，茲以該證人於被告在戒治所
    戒治期間，迭經本院傳喚、拘提無著，迨至被告出所後始到庭，於其與被告間不
    排除有勾串之合理懷疑情形下，其所為附和被告之證述，參諸上揭事證，亦難以
    為有利被告之認定。此外，車號ＷＬＬ－０九一號機車失竊之事實，業經被害人
    乙○○指述甚詳，並有贓物認領收據及車輛竊盜資料個別查詢報表各一紙可資為
    憑，本件事證明確，被告犯行洵堪認定，應予依法論科。
二、核被告所為，係犯刑法第三百二十條第一項之竊盜罪。又被告曾因違反懲治盜匪
    條例等案件，經臺灣高等法院高雄分院減刑為有期徒刑十一年六月確定，於八十
    四年四月二十一日縮短刑期假釋出監，迨至八十七年九月十七日縮刑假釋期滿，
    未經撤銷假釋，其未執行之刑，以已執行論，有臺灣屏東地方法院檢察署刑案資
    料查註紀錄表及本院全國前案紀錄表可佐，其於五年內再犯本件有期徒刑以上之
    罪，為累犯，應依刑法第四十七條加重其刑。爰審酌被告犯罪之動機、目的、手
    段平和、所生之危害及犯後飾詞卸責，未見悔意等一切情狀，量處如主文所示之
    刑。
據上論斷，應依刑事訴訟法第二百九十九條第一項前段，刑法第三百二十條第一項、
第四十七條，罰金罰鍰提高標準條例第一條前段，判決如主文。
本案經檢察官簡靜玉到庭執行職務。
中      華      民      國     八十九     年    十二    月    二十一    日
                       臺灣屏東地方法院刑事第二庭
                                    法  官  蔡  憲  德
右判決正本證明與原本無異。
對於本判決如有不服應於收受送達後十日內向本院提出上訴書狀上訴於台灣高等法院
高雄分院並按他造當事人之人數附具繕本。
                                    書記官  林  鴻  仁
中      華      民      國     八十九     年    十二    月    二十六    日
附錄本案論罪科刑法條
刑法第三百二十條第一項：
意圖為自己或第三人不法之所有，而竊取他人之動產者，為竊盜罪，處五年以下有期
徒刑、拘役或五百元以下罰金。


司法院資訊處製作；財團法人民間司法改革基金會備份。
